【裁判字號】    99,消債清,22
【裁判日期】    991130
【裁判案由】    聲請清算
【裁判全文】
臺灣基隆地方法院民事裁定            99年度消債清字第22號
聲  請  人  陳培
即  債務人
代  理  人  陳世杰律師
上列債務人因聲請消費者債務清理事件，本院裁定如下：
    主  文
債務人陳培自中華民國九十九年十一月三十日中午十二時起開
始清算程序。
命司法事務官進行本件清算程序。
    理  由
一、聲請意旨略以：聲請人積欠多筆信用卡及貸款債務，債務金
    額高達新台幣（下同）638,215 元，聲請人前曾於民國98年
    6 月與最大債權銀行即美商花旗銀行股份有限公司協商債務
    清償方案，協議每月繳納5,752 元，聲請人如期繳納7 期，
    直至99年1 月25日發生意外頭部受傷住院，因聲請人從事市
    場調查工作，有案件才有收入，聲請人受傷後無法工作而失
    業至今，聲請人無力繳納協商金額而毀諾，又聲請人所有財
    產不足清償債務，其無擔保或無優先權之債務總額未逾
    1,200 萬元，復未經法院裁定開始清算程序或宣告破產，爰
    依法聲請清算等語。
二、按債務人不能清償債務或有不能清償之虞者，得依消費者債
    務清理條例所定更生或清算程序，清理其債務；又法院裁定
    開始更生或清算程序後，得命司法事務官進行更生或清算程
    序，必要時得選任律師、會計師或其他適當之自然人或法人
    1 人為監督人或管理人；另法院開始清算程序之裁定，應載
    明其年、月、日、時，並即時發生效力，消費者債務清理條
    例第3 條、第16條第1 項及第83條第1 項分別定有明文。
三、經查，聲請人前開主張，業據其提出財產及收入狀況說明書
    、債權人清冊、協議書、財政部臺北市國稅局財產歸屬資料
    清單、財政部臺北市國稅局97、98年度綜合所得稅各類所得
    資料清單、房屋租賃契約書、存摺影本、臺北市政府98年11
    月9 日府都住字第09837288100 號函等件為證，堪認屬實。
    則以其98年綜合所得稅各類所得資料清單換算聲請人98年平
    均每月所得為11,073元，扣除協商條件應還款之金額5,752
    元後，所剩餘額確已不足維持聲請人最低生活所需，然聲請
    人仍勉力還款至99年1 月間發生意外受傷住院無法工作而失
    業始毀諾，故聲請人以其現時之收入狀況，負擔生活必要支
    出已有不足，遑論清償積欠金融機構之債務，堪認聲請人確
    因客觀上不可歸責於己之事由而不能清償債務之。另查，聲
    請人目前名下除有新遠東紡織股份有限公司股票價值970 元
    、重型機車1 部外，無其餘動產及不動產可供換價償債，而
    以上開所有資產亦不足清償聲請人高達638,215 元之債務，
    此有聲請人財產歸屬資料清單及汽機車行照在卷可憑。而債
    務人復查無消費者債務清理條例第6 條第3 項、第8 條或第
    82條第2 項所定駁回清算聲請之事由存在，則債務人聲請清
    算，應屬有據。揆諸首揭規定及說明，應予開始清算程序，
    並命司法事務官進行本件清算程序。
四、爰裁定如主文。
中    華    民    國    99    年    11    月    30    日
                  民事庭法  官  周霙蘭
以上正本係照原本作成。
本件裁定不得抗告。
本裁定已於99年11月30日中午12時公告。
中    華    民    國    99    年    11    月    30    日
                        書記官  王毓嫻

司法院資訊處製作；財團法人民間司法改革基金會備份。
